【裁判字號】    97,撤緩,59
【裁判日期】    970704
【裁判案由】    撤銷緩刑
【裁判全文】
臺灣桃園地方法院刑事裁定              97年度撤緩字第59號
聲  請  人  臺灣桃園地方法院檢察署檢察官
受  刑  人  甲○○
                    15號
上列聲請人因受刑人公共危險案件，聲請撤銷緩刑之宣告（97年
度執聲字第485號），本院裁定如下：
    主  文
甲○○之緩刑宣告撤銷。
    理  由
一、聲請意旨略以：受刑人甲○○前於民國94年1 月26日，因公
    共危險案件，經本院以94年度壢簡字第1338號判決，判處有
    期徒刑6月，如易科罰金以（銀元）300元折算1日，緩刑3年
    ，並於94年9月23日確定。詎受刑人竟於緩刑內之95年4月29
    日至同年11月4 日前某日，故意更犯詐欺取財罪，經本院以
    96年度壢簡字第2426號判決，判處有期徒3 月，減為有期徒
    刑1月又15日，如易科罰金，以新臺幣（下同）1,000元折算
    1日，並於97年2月12日確定。惟受刑人甫受緩刑宣告之寬典
    ，竟於緩刑期間內再犯詐欺取財案件，足認受刑人並未改過
    遷善，無從認原緩刑之宣告得收預期效果，自有執行刑罰之
    必要，已合於刑法第75條之1第1項第2 款所定撤銷緩刑宣告
    之原因。為此，爰依刑事訴訟法第476 條規定，聲請撤銷緩
    刑之宣告等語。
二、按受緩刑之宣告而有緩刑期內因故意犯他罪，而在緩刑期內
    受得易科罰金之有期徒刑、拘役或罰金之宣告確定之情形者
    ，足認原宣告之緩刑難收其預期效果，而有執行刑罰之必要
    者，得撤銷其宣告，刑法第75條之1 第1項第2款定有明文。
    次按94年1月7日刑法修正施行前，受緩刑之宣告，94年1月7
    日修正刑法施行後，仍在緩刑期內者，適用94年1月7日修正
    施行之刑法第75條、第75條之1 及第76條規定，刑法施行法
    第6條之1定有明文。查94年1月7日刑法及刑法施行法部分條
    文業於同年2月2日公布，95年7月1日施行，而本件受刑人係
    於95年7月1日刑法修正施行前受前開緩刑之宣告，現仍在緩
    刑期內，依上揭法律規定，自應適用修正後刑法第75條、第
    75條之1 及第76條之規定。另現行關於緩刑前或緩刑期間故
    意犯他罪，而在緩刑期內受得易科罰金之有期徒刑之宣告者
    ，列為應撤銷緩刑之事由，因認過於嚴苛，而排除第75條應
    撤銷緩刑之事由，移列至得撤銷緩刑事由，俾使法官依被告
    再犯情節，而裁量是否撤銷先前緩刑之宣告；其次，如有前
    開事由，但判決宣告拘役、罰金時，可見行為人仍未見悔悟
    ，有列為得撤銷緩刑之事由，以資彈性適用，前開條文修正
    理由可資參照。準此，該條採用裁量撤銷主要意義，賦予法
    院撤銷與否之權限，特規定實質要件為「足認原宣告之緩刑
    難收其預期效果，而有執行刑罰之必要」，供作審認之標準
    ；亦即於上揭「得」撤銷緩刑之情形，法官應依職權本於合
    目的性之裁量，妥適審酌被告所犯前後數罪間，關於法益侵
    害之性質、再犯之原因、違反法規範之情節是否重大、被告
    主觀犯意所顯現之惡性及其反社會性等情，是否已使前案原
    為促使惡性輕微之被告或偶發犯、初犯改過自新而宣告之緩
    刑，已難收其預期之效果，而確有執行刑罰之必要，合先敘
    明。
三、經查，受刑人前於94年1 月26日，因公共危險案件，經本院
    以94年度壢簡字第1338號判決，判處有期徒刑6 月，如易科
    罰金以（銀元）300元折算1日，緩刑3年，並於94年9月23日
    確定；嗣於緩刑內之95年4月29日至同年11月4日前某日，故
    意再犯詐欺取財罪，經本院以96年度壢簡字第2426號判決，
    判處有期徒3月，減為有期徒刑1月又15日，如易科罰金，以
    1,000 元折算1日，並於97年2月12日確定；復於96年5月1日
    起至同年月3 日止，因妨害風化案件，經本院以96年度壢簡
    字第924號判決，判處拘役50日，如易科罰金，以1,000元折
    算1日，並於97年6月28日確定等情，有臺灣高等法院被告前
    案紀錄表暨前開判決書各1 份附卷可稽，復經本院調取各該
    卷宗核閱無訛，堪以認定。雖然，受刑人前所犯公共危險案
    件，與其緩刑期內故意再犯之詐欺取財、妨害風化案件，其
    罪名不同，且所犯公共危險案件乃因趕時間而肇事逃逸，而
    詐欺取財案件則因其閱報得知可以申辦行動電話門號以換得
    金錢，另妨害風化案件係因任該店負責人以營利，其再犯之
    原因固有差異，但其故意再犯之詐欺取財、妨害風化各罪，
    皆為取得不法利得，非特僅於一次性犯罪，全然無視原法院
    因認惡性輕微之偶發公共危險案件，給予改過自新之緩刑宣
    告，其主觀犯意所顯現之惡性及反社會性甚為明顯，侵害之
    社會法益及個人財產法益亦非輕微，足見受刑人並未因受到
    刑事追訴而有悔悟反省之意，原宣告之緩刑難收其預期效果
    ，而確有執行刑罰之必要，核與刑法第75條之1第1項第2 款
    所定要件相符。是依上揭說明，聲請人聲請將受刑人之緩刑
    宣告撤銷，核屬有據，應予准許。
四、依刑事訴法第476條，裁定如主文。
中    華    民    國    97    年    7     月    4     日
                  刑事第六庭    法  官  黃翊哲
以上正本證明與原本無異。
如不服本裁定，應於裁定送達後5 日內，以書狀敘述理由（須附
繕本），向本院提出抗告。
                                書記官  劉霜潔
中    華    民    國    97    年    7     月    4     日


司法院資訊處製作；財團法人民間司法改革基金會備份。
